臺灣臺中地方法院刑事判決　　　　　　 100年度易字第1245號
聲　請　人　臺灣臺中地方法院檢察署檢察官
被　　　告　曾天佑
被　　　告　曾榮彬
上列被告等因傷害案件，經檢察官聲請以簡易判決處刑（99年度
偵字第9399號），本院認為不宜以簡易判決處刑，改依通常程序
進行，茲判決如下：
    主  文
曾天佑（即曾竹盛）、曾榮彬共同傷害人之身體，各處拘役伍拾
伍日，如易科罰金，均以新台幣壹仟元折算壹日。
    事  實
一、曾天佑（原名曾竹盛）係曾榮彬之朋友，劉人慈、劉展瑋則
    為姊弟關係。緣曾榮彬與鄰居劉人慈、劉展瑋一家屢因巷弄
    內停車問題而生齟齬，而曾天佑於民國99年2 月13日農曆除
    夕夜，前往曾榮彬位於臺中縣烏日鄉○○路○ 段288 號住處
    作客時，適遇劉人慈與母親王麗芬、妹妹劉育秀等人於同日
    晚上7 時40分許乘坐父親劉友欽駕駛之車輛返家，因曾榮彬
    友人之車輛停放在巷弄中間路段，致渠等無法將車駛入巷內
    停放至住處門前之停車位，乃由劉人慈、王麗芬下車步行進
    入巷內，意欲請曾榮彬之友人挪移車輛供渠等之車輛通行，
    惟於劉人慈、王麗芬走近上開曾榮彬友人之車輛旁時，曾榮
    彬已自行出面，經劉人慈與曾榮彬短暫交談移車事宜後，雙
    方竟生口角爭執，語氣亦現怒氣，曾榮彬遂朝屋內大喊「阿
    盛，出來，打人」（台語發音），人在曾榮彬住處內之曾天
    佑聞聲出來至爭執現場，此際，劉人慈之弟劉展瑋亦因在住
    處2 樓聽聞父親駕車返家之車輛引擎聲及隨後出現之曾榮彬
    上開叫喊聲，認為有異，乃自住處2 樓下樓至屋外爭執現場
    查看，並挺身擋在劉人慈、王麗芬身前，將母、姐2 人與站
    在面前之曾天佑、曾榮彬2 人隔開。詎曾天佑、曾榮彬2 人
    見狀，竟基於傷害他人身體之犯意聯絡及行為分擔，曾天佑
    出手拉住劉展瑋之衣領，將劉展瑋拉至牆邊，而以另一隻手
    徒手毆打劉展瑋之胸腹部，曾榮彬見狀亦跟至劉展瑋身旁推
    擠劉展瑋。此時劉人慈因見身前之劉展瑋遭人猛然拉開後，
    隨即遭曾天佑毆打，乃迅即上前以其左手抓住曾天佑之左手
    臂，欲將曾天佑拉離劉展瑋身邊，一旁正在推擠之曾榮彬見
    狀，乃在劉人慈身前，迅以其左手肘架住劉人慈之頸部，猛
    力將劉人慈往後架離劉展瑋身旁約5 、6 步之處，始將劉人
    慈放開，而曾天佑此時亦停止毆打劉展瑋而將劉展瑋放開。
    劉展瑋因而於上開衝突中受有前胸壁兩處紅腫及兩下背痛之
    傷害，劉人慈則於上開衝突中受有左上臂紅腫、左中指指甲
    瘀青之傷害。嗣經劉展瑋、劉人慈家人報案處理，始查悉上
    情。
二、案經劉展瑋、劉人慈訴由臺中縣警察局烏日分局（現改制為
    「臺中市政府警察局烏日分局」）報告臺灣臺中地方法院檢
    察署檢察官偵查後聲請以簡易判決處刑。
    理  由
甲、程序方面：
一、按除簡式審判程序、簡易程序及第376 條第1 款、第2 款所
    列之罪之案件外，第1 審應行合議審判，96年7 月4 日修正
    公布之刑事訴訟法第284 條之1 定有明文。查本案被告曾天
    佑、曾榮彬涉犯之傷害案件，經檢察官提起公訴，其所犯為
    刑事訴訟法第376 條第2 款所列之罪，揆諸上開規定，第一
    審無庸行合議審判，合先敘明。
二、按醫師執行醫療業務時，不論患者是因病尋求診療，或因特
    殊目的而就醫，醫師於診療過程中，應依醫師法之規定，製
    作病歷，此一病歷之製作，均屬醫師於醫療業務過程中所須
    製作之紀錄文書，而且每一醫療行為均屬可分，因其接續之
    看診行為而構成醫療業務行為，其中縱有因訴訟目的，例如
    被毆傷而尋求醫師之治療，對醫師而言，仍屬其醫療業務行
    為之一部分，仍應依法製作病歷，則該病歷仍屬業務上所製
    作之紀錄文書，與通常之醫療行為所製作之病歷無殊，自屬
    刑事訴訟法第159 條之4 第2 款所稱從事業務之人於業務上
    所須製作之紀錄文書，而診斷證明書係依病歷所轉錄之證明
    文書，自仍屬本條項之證明文書，最高法院97年度台上字第
    666 號刑事判決可資參照。則卷附驗傷診斷書，既屬醫師為
    執行醫療業務行為所製作之證明文書，依刑事訴訟法第159
    條之4 第2 款之規定，應合於傳聞例外而具有證據能力。
三、又被告曾天佑於偵查中就其所涉犯罪事實所為自白，經核並
    無刑事訴訟法第156 條第1 項出於強暴、脅迫、利誘、詐欺
    、疲勞訊問、違法羈押或其他不正方法之情事，且調查結果
    亦與卷內其他證據資料所呈現之犯罪事實相符，依刑事訴訟
    法第156 條第1 項之規定，自得作為證據。
四、次按被告以外之人（包括證人、鑑定人、告訴人、被害人及
    共同被告等）於審判外之陳述雖不符刑事訴訟法第159 條之
    1 至之4 等4 條之規定，而經當事人於審判程序同意作為證
    據，法院審酌該言詞陳述或書面陳述作成時之情況，認為適
    當者，亦得為證據；當事人、代理人或辯護人於法院調查證
    據時，知有刑事訴訟法第159 條第1 項不得為證據之情形，
    而未於言詞辯論終結前聲明異議者，視為有前項之同意，同
    法第159 條之5 定有明文。立法意旨在於傳聞證據未經當事
    人之反對詰問予以核實，原則上先予排除。惟若當事人已放
    棄反對詰問權，於審判程序中表明同意該等傳聞證據可作為
    證據；或於言詞辯論終結前未聲明異議，基於尊重當事人對
    傳聞證據之處分權，及證據資料愈豐富，愈有助於真實發見
    之理念，且強化言詞辯論主義，使訴訟程序得以順暢進行，
    上開傳聞證據亦均具有證據能力。本案被告等及公訴人於本
    院審理程序時就本院引用之下列證據，均未加爭執，且本院
    審酌證據作成之形式，均無瑕疵、與待證事實具有關聯性等
    情況，認為適當，且無不法取得之情形，應認得為證據。
五、又本案認定犯罪事實所憑之現場照片，並非供述證據，亦無
    違反法定程序而取得之情形，依刑事訴訟法第158 條之4 反
    面規定，自有證據能力。
乙、實體方面：
一、訊據被告曾天佑固坦承涉有上開傷害犯行，惟供稱：只有打
    劉展瑋之肚子，並未打胸腹部云云。被告曾榮彬則矢口否認
    有何傷害犯行，辯稱：並未出手架住劉展瑋、劉人慈，也沒
    有喊「阿盛，出來打人」云云。經查：
（一）上揭時地犯罪事實，業經證人即告訴人劉展瑋、劉人慈於
      本院審理中具結證述綦詳，核與渠等於警詢、偵查中之指
      訴大致相符，並有證人劉展瑋、劉人慈之驗傷診斷書各1
      紙、現場照片、刑案現場圖及證人劉展瑋當庭繪製之現場
      平面圖等證據附卷可稽，且經被告曾天佑於警詢、偵查中
      及本院審理中坦承涉有上開傷害犯行明確，互核證人劉展
      瑋、劉人慈、王麗芬等人所言關於本案衝突之起因、被告
      曾天佑毆打劉展瑋之過程及方式等點，並無二致，堪認證
      人劉展瑋、劉人慈指訴渠等有遭被告曾天佑、曾榮彬共同
      傷害之情節，非屬子虛，尚值採信。
（二）被告曾榮彬雖以前詞置辯，惟查：
    1.依證人劉展瑋、劉人慈、王麗芬到庭所為證述可知，在被
      告曾榮彬與劉人慈因巷弄停車及通行糾紛發生口角爭執後
      ，被告曾榮彬即呼喊被告曾天佑出來助勢，而證人劉展瑋
      由住處衝下樓擋在劉人慈、王麗芬身前當時，被告2 人係
      同時站立在劉人慈、王麗芬面前，與渠等正面相對，雙方
      間僅有2 個手臂遠相當於1 公尺之距離，是以，劉展瑋、
      劉人慈、王麗芬關於本案被告2 人著手時實施傷害犯行前
      雙方所站相對位置之陳述，互核並無二致，足堪信實。是
      以，本件傷害案件係肇因於被告曾榮彬與劉人慈間發生口
      角爭執後，被告曾榮彬呼喊被告曾天佑前來爭執現場助勢
      ，同時劉展瑋亦由屋內衝出擋在劉人慈、王麗芬身前，而
      與被告2 人正面相對峙，欲護衛母姐身體安全，因而觸發
      被告曾天佑動手毆打劉展瑋之傷害舉動所致，首堪認定。
    2.倘被告曾榮彬斯時確無與被告曾天佑共同傷害他人身體之
      犯意聯絡，其當可自行離開現場，不再與劉人慈繼續對峙
      爭執，即可平息雙方糾紛，惟其竟口出「阿盛，出來，打
      人」等語，呼喊被告曾天佑到場助勢，顯見被告曾榮彬此
      時確已形成傷害他人身體之犯意，且以上開呼喊用語及被
      告曾天佑事實上迅即到場與其並立之舉動，與被告曾天佑
      相互間形成傷害之犯意聯絡無疑。
    3.此外，依證人劉展瑋、王麗芬到庭所為證述可知，在被告
      曾天佑以手拉住劉展瑋之衣領，將劉展瑋拉至牆邊，而出
      手毆打劉展瑋胸腹部之際，被告曾榮彬係一同靠往劉展瑋
      身旁推擠，足認其當時並未因懼怕釀致傷害犯罪或為避免
      己身參與犯罪而採取自行退避至他處之動作。另依證人劉
      人慈之證述可知，當劉人慈見劉展瑋遭被告曾天佑拉扯毆
      打後，迅即上前以左手抓住被告曾天佑之左手臂，欲將被
      告曾天佑與劉展瑋分開，致劉人慈與被告曾天佑及證人劉
      展瑋間產生相互推擠之動作，此際，被告曾榮彬亦在推擠
      行列中，甚且在數秒內即利用其在劉人慈身前之優勢位置
      ，迅以其左手肘架住劉人慈之頸部，猛力將劉人慈往後架
      開，以供被告曾天佑仍有充裕空間可繼續毆打劉展瑋，嗣
      其將劉人慈架離劉展瑋身旁約5 、6 步之處，始將劉人慈
      放開，而曾天佑亦在此時始停止毆打劉展瑋等情綦詳。是
      本院審酌被告曾天佑毆打劉展瑋之情狀及其下手方式係以
      一手抓住劉展瑋衣領，而另一手毆打劉展瑋之胸腹部等情
      觀之，被告曾天佑實無暇分心亦無從出手毆打劉人慈，反
      倒是被告曾榮彬在旁推擠劉展瑋之際，因見劉人慈上前推
      擠被告曾天佑，乃出手抓打劉人慈之左上臂部位，及以左
      手肘架在劉人慈頸部，猛然將劉人慈拉離劉展瑋身旁，因
      而肇致劉人慈受有左上臂挫傷及左手中指指甲瘀青之傷害
      ，較為可能。
    4.綜上證據調查結果可知，被告曾榮彬確有於被告曾天佑毆
      打劉展瑋之際，一同靠近推擠劉展瑋之行為，此外，被告
      曾榮彬亦在劉人慈上前抓住被告曾天佑左手臂，欲解救弟
      弟劉展瑋之際，出手抓打劉人慈之左上臂部位，及以左手
      肘架在劉人慈頸部，猛然將劉人慈拉離劉展瑋身旁，因而
      肇致劉人慈受有上開傷害之行為至明。從而，被告曾榮彬
      確有基於傷害之犯意聯絡，而對於被告曾天佑毆打劉展瑋
      之行為予以分擔之意，並推由其出手毆打劉人慈，致劉展
      瑋、劉人慈分別受有上開傷害之事實，至堪認定。是被告
      曾榮彬所辯：並未傷害劉展瑋、劉人慈，沒有以左手肘架
      住劉人慈頸部云云，核與證據調查結果不相符，顯屬事後
      卸責之詞，不足採信。
（三）至被告曾天佑所稱：只打劉展瑋之肚子云云。惟查，證人
      劉展瑋業已到庭結證稱：是曾天佑在伊前方以手前臂抵住
      伊的頸部，把伊架到牆邊，先打伊的胸口還有肚子等語綦
      詳，而劉展瑋所提驗傷診斷書之「檢查結果欄」確實載有
      「前胸壁兩處紅腫」、「兩下背痛」之傷害無訛，此有劉
      展瑋之驗傷診斷書附卷可稽，由此可知被告曾天佑出手毆
      打劉展瑋之部位應係集中在前胸、腹部等處，並於推擠、
      毆打過程中，傷及劉展瑋之下背部位，方可能肇致劉展瑋
      受有上開傷害結果，由是足認證人劉展瑋就此部分之證述
      ，應與事實相符，足堪採信。至被告曾天佑就此部分之辯
      解，亦屬事後推諉之詞，不足採信。
（四）另就被告曾榮彬有無起訴書犯罪事實所載「曾榮彬於隨後
      則架住劉展瑋之脖子，以利曾竹盛繼續對劉展偉施暴，致
      劉展偉之兩下背亦遭毆打」之行為乙節，雖據證人劉展瑋
      於99年2 月14日警詢中陳稱：「…而在拉開家人中便給鄰
      居曾榮彬用手勒住並將我架到牆邊，而並一名男子曾竹盛
      跑過來拉著我衣服，用拳頭打我腹部及胸部，當中曾榮彬
      便動手打我。」等語在卷，惟查：
    1.證人劉展瑋業於99年5 月13日檢察事務官詢問時，改稱「
      …我就急忙向前要保護我姊姊及我母親，接著就被曾竹盛
      架住，抓住我衣領推往牆角，接著拳打腳踢亂打我全身身
      體，接著曾榮彬衝上前來作勢要打我，我姊姊看我被打，
      要推開他們，想把我拉回去…。」、「（你出去走找到你
      媽王麗芬及你姐劉人慈處察看時，是被何人拉到牆邊？）
      在庭上有頭髮之曾竹盛。」、「（為何你之前在警詢說你
      是被曾榮彬用手勒住並架到牆邊？）當時我是向警方說是
      曾竹盛，我當時不認識他們二個人，我當時是跟警察說是
      有頭髮之人，我不知道警方為何寫成曾榮彬。」等語，顯
      見證人劉展瑋此時已推翻前於警詢中關於被告曾榮彬如何
      下手毆打伊之陳述內容，則證人劉展瑋在警詢中關於被告
      曾榮彬係「用手勒住」、「架到牆邊」、「動手打」等傷
      害舉措之陳述，是否確有其事，即應有其他積極證據足佐
      ，始可認為該等陳述係屬真實可採。
    2.又證人劉展瑋嗣於99年11月29日檢察事務官詢問時，就被
      告曾榮彬之傷害分工乙節，或稱「我不敢確定當時曾榮彬
      有無打我。我只有看到他作勢要打我，最後出手時，我不
      知道到底是誰打我，我只知道我被打。」、「（整個衝突
      過程，你有被曾榮彬打嗎？）我不確定。」等語，或稱「
      你驗傷單上所記載的前胸壁兩處紅腫，兩下背痛之傷勢，
      都是被曾竹盛打傷的？）我確定胸部及腹部是曾竹盛打的
      ，背部部分我不確定。」等語，或稱「（你當時被曾竹盛
      如何抓住？）我記得有東西架在我的脖子上面，但是我不
      確定是什麼東西，曾竹盛在我正前方，我們兩個人是面對
      面，他開始攻擊我，我要擋他，他就開始打我，突然我就
      被架住，曾竹盛在我正前方攻擊我，我就被曾竹盛打，我
      不知道是被誰架住。」等語，均未肯定指訴被告曾榮彬有
      對其出手壓住頸部，以供被告曾天佑毆打之情節發生。其
      後，證人劉展瑋於本院審理中具結作證時，係先稱「（你
      印象中，你從2 樓下去現場查看之後，曾榮彬有無架住你
      的脖子，以利曾天佑繼續毆打你之情形？）有，是曾竹盛
      在我前方以手前臂抵住我的頸部，把我架到牆邊，曾竹盛
      先打我的胸口還有我的肚子」等語後，復改稱：「我剛剛
      記錯了，一開始是曾榮彬先在我前方以手前臂抵住我的頸
      部，把我架到牆邊，而不是曾竹盛抵住我的頸部將我架到
      牆邊。而後來出手打我胸、腹部的是曾竹盛，我的背部有
      被打，但我不清楚是誰打到我的。」等語，其後又改稱「
      我的意思不是指曾榮彬在推擠，我現在記不清到底是誰推
      擠劉人慈、王麗芬。」、「（曾榮彬站在你身前，而你說
      是曾竹盛打你，那曾榮彬當時在做什麼？）曾榮彬就是以
      手臂架住我脖子，將我推到牆邊，曾竹盛是在我左側出手
      打我。」等語，觀諸證人劉展瑋就此部分之證述，前後顯
      有不一致之處甚明。
    3.經本院當庭詢明被告曾榮彬之身高為155 公分，證人劉展
      瑋之身高為170 公分，可知渠等二人間身高相差15公分之
      多，嗣經當庭命被告曾榮彬與證人劉展瑋站起，由被告曾
      榮彬模擬以右前臂舉起要抵住證人劉展瑋之高度及動作，
      進行勘驗，勘驗結果為「根據曾榮彬站起的高度較劉展瑋
      矮15公分左右，曾榮彬以右前臂平舉在胸前時，並不相當
      於劉展瑋之頸部，另請身高約167 公分之通譯模擬劉展瑋
      所站之位置，讓曾榮彬將舉起之右前臂逐漸往上提高，則
      曾榮彬至少要將右前臂舉高約60度的高度才有辦法達到可
      以抵住劉展瑋頸部的高度」，此有本院100 年4 月27日勘
      驗筆錄附卷可稽。從而，倘以被告曾榮彬與證人劉展瑋之
      身高相較，可知被告曾榮彬實無可能做出如證人劉展瑋所
      證「先在我前方以手前臂抵住我的頸部，把我架到牆邊」
      之舉動甚明。況證人劉展瑋於偵查中係明確證稱：架住伊
      的人是頭髮較多之曾天佑（按在本案2 名被告中，應以被
      告曾天佑之髮量較被告曾榮彬為茂盛），而非被告曾榮彬
      ，然於本院審理中又改稱：伊確定是曾榮彬架住伊的脖子
      ，因為頭髮比較少的那個人架住伊，而兩個被告中頭髮比
      較少的那人就是曾榮彬，伊是這樣辨認的等語。是以，經
      比對證人劉展瑋之前後歷次證述內容、被告曾榮彬之身高
      與證人劉展瑋之身高及站立時相對位置勘驗結果可知，證
      人劉展瑋就被告曾榮彬有無架住伊頸部此一部分之證述，
      實有瑕疵可疑之處。
    4.反觀於本案發生當時同在現場之證人劉人慈於偵查中經檢
      察事務官詢問時，係證稱：「…曾竹盛就把我弟弟拉到牆
      邊，出手痛毆我弟。曾竹盛扯我弟弟的衣領，我弟弟就被
      拉到前方牆邊，曾竹盛就出手打我弟劉展瑋的前胸跟腹部
      這邊。…」等語，及證人王麗芬於偵查中證稱：「…突然
      間我兒子就被曾竹盛拉劉展瑋到牆角去，曾竹盛拉劉展瑋
      胸口的衣服把他拉到牆角去，之後曾榮彬也一起走過去劉
      展瑋那邊。然後曾竹盛就出手打劉展瑋胸部跟肚子，然後
      劉人慈就擋在我面前，劉人慈要過去保護他弟弟，我就看
      不到還有誰打他。」等語，核與渠等嗣於本院審理中之證
      述相符，顯見證人劉人慈、王麗芬就此一部分之證述，未
      見前後矛盾不一致之情形存在，堪認渠等就此部分之證述
      ，應與事實較為相符，較值採信。
    4.從而，就被告曾榮彬究竟有無上揭起訴意旨所指「架住劉
      展瑋之脖子，以利曾竹盛繼續對劉展瑋施暴」之行為此點
      ，證人劉展瑋就此部分之證述實存有明顯瑕疵，本院實難
      據以認定被告曾榮彬確有起訴書犯罪事實所載「曾榮彬於
      隨後則架住劉展瑋之脖子，以利曾竹盛繼續對劉展偉施暴
      ，致劉展偉之兩下背亦遭毆打」此一行為存在。惟被告曾
      榮彬既經本院認定確有與被告曾天佑共同傷害證人劉展瑋
      、劉人慈之犯意聯絡及犯罪分擔行為（詳見本判決理由欄
      「乙、一、（二）」所述），則被告曾榮彬自仍為本案共
      同正犯無疑。
（五）綜上所述，被告曾天佑、曾榮彬確有於上開時地，基於共
      同犯意聯絡及行為分擔，出手毆打劉展瑋、劉人慈，致劉
      展瑋、劉人慈分別受有上揭傷害之行為無訛。是本案事證
      明確，被告2 人之犯行均堪認定，均應依法論科。
二、核被告曾天佑、曾榮彬所為，均係犯刑法第277 條第1 項之
    傷害罪。被告2 人間就上開傷害犯行具有犯意聯絡及行為分
    擔，應依刑法第28條規定，論以共同正犯。被告2 人以一行
    為同時侵害告訴人劉展瑋、劉人慈之身體法益，為一行為觸
    犯數罪名之想像競合犯，應依刑法第55條規定從一重論以同
    法第277 條第1 項之傷害罪。爰審酌被告2 人犯罪之動機及
    目的僅是因為被告曾榮彬與鄰居劉人慈間因巷弄停車及通行
    糾紛，致雙方發生口角爭執後，被告曾榮彬即夥同被告曾天
    佑共同下手毆打告訴人劉展瑋，甚而對於上前勸阻欲護救弟
    弟之告訴人劉人慈亦予以傷害，渠等所為對告訴人2 人之身
    體法益固已形成損害，惟斟酌被告2 人係以徒手毆打之手段
    遂行犯罪，並未持任何工具、兇器涉案，而告訴人劉展瑋、
    劉人慈所受傷害程度尚非重大，及斟酌被告2 人之品行及素
    行尚可、被告曾天佑之智識程度為國中畢業，生活狀況為未
    婚，從事臨時工，每月收入約新臺幣（下同）8 千元至1萬
    元不等，及被告曾榮彬之智識程度為國小畢業，生活狀況為
    單獨居住，從事打零工維生，日薪約8 百元或9 百元不等，
    及斟酌被告2 人犯罪後之態度等一切情狀，爰均量處如主文
    所示之刑，並均諭知易科罰金之折算標準，以資懲儆。又依
    刑事訴訟法第479 條第2 項規定，可知該易服社會勞動乃係
    屬執行檢察官之權限，是本件自無須再於主文中另諭知易服
    社會勞動之折算標準，附此敘明。
三、末查，被告曾天佑、曾榮彬前雖無相類之暴力犯罪或傷害他
    人身體之犯罪紀錄，此有渠等之臺灣高等法院被告前案紀錄
    表各1 份在卷可稽，素行尚可，惟渠等僅因細故，即共同對
    告訴人劉展瑋、劉人慈犯傷害罪，其中被告曾榮彬亦係昧於
    跟友人即被告曾榮彬之交情，即貿然參與上開犯行，實有不
    該，本院認為以上開量刑結果，足可對渠等施以懲儆、教化
    之效。至被告曾榮彬雖於本院審理中與告訴人2 人達成調解
    ，允於100 年4 月30日前給付聲請人25,000元之損害賠償，
    此觀諸本院調解程序筆錄之記載即明，惟被告曾榮彬僅於給
    付損害賠償金額5 千元後，迄未依約給付剩餘之2 萬元，被
    告曾榮彬則不願意與告訴人和解乙節，業據告訴人2 人於本
    院審理中具狀陳述明確（見本院審理卷附100 年5 月10日收
    狀之告訴人聲請狀所載），從而，難認被告2 人就渠等所為
    犯罪有何積極填補損害之意，故本院認為就被告2 人所為上
    開量刑，實無任何以暫不執行為適當之情形存在，爰均不併
    予緩刑之諭知，附此敘明。
據上論斷，應依刑事訴訟法第284 條之1 、第299 條第1 項前段
，刑法第28條、第277 條第1 項、第55條、第41條第1 項前段，
刑法施行法第1 條之1 第1 項前段、第2 項，判決如主文。
本案經檢察官劉文賓到庭執行職務。
中    華    民    國   100    年    5     月    11    日
                  刑事第十八庭    法  官  胡芷瑜
以上正本證明與原本無異。
如不服本判決，應於收受送達後10日內向本院提出上訴書狀，並
應敘述具體理由；其未敘述上訴理由者，應於上訴期間屆滿後20
日內向本院補提理由書（均須按他造當事人之人數附繕本）「切
勿逕送上級法院」。
                                  書記官  沈慧玲
中    華    民    國   100    年    5     月    11    日
附錄本案論罪科刑法條
中華民國刑法第277條第1項
傷害人之身體或健康者，處 3 年以下有期徒刑、拘役或 1 千元
以下罰金。